臺灣高等法院刑事判決　　　　　　　 100年度上訴字第2738號
上　訴　人
即　被　告　丁國賓
上　訴　人
即　被　告　陳萬福
上列上訴人因妨害風化案件，不服臺灣板橋地方法院99年度訴字
第3819號中華民國100年3月15日及100年訴緝字第67號中華民國
100年8月9日第一審判決（起訴案號：臺灣板橋地方法院檢察署
99年度毒偵字第10752號)，提起上訴，本院判決如下：
    主    文
上訴駁回。
    理    由
一、按不服地方法院之第一審判決而上訴者，須提出上訴書狀；
    上訴書狀並應敘述具體理由，此為法定必備之程式。上訴書
    狀未敘述上訴理由者，應於上訴期間屆滿後20日內補提理由
    書於第一審法院，逾期未補提者，第一審法院應定期間先命
    補正。倘上訴書狀已敘述理由，但所敘述者非屬具體理由，
    則屬不符上訴之法定程式，由第二審法院以其上訴不合法律
    上程式，判決駁回，不生定期命補正之問題，此觀刑事訴訟
    法第350條第 1項、第361條、第362條及第367條之規定自明
    。所謂具體理由，必係依據卷內既有訴訟資料或提出新事證
    ，指摘或表明第一審判決有何採證認事、用法或量刑等足以
    影響判決本旨之不當或違法，而構成應予撤銷之具體事由，
    始克當之（例如：依憑證據法則具體指出所採證據何以不具
    證據能力，或依憑卷證資料，明確指出所為證據證明力之判
    斷如何違背經驗、論理法則）。若僅泛言原判決認定事實錯
    誤、違背法令、量刑失之過重或輕縱，而未依上開意旨指出
    具體事由；或形式上雖已指出具體事由，然該事由縱使屬實
    ，亦不足以認為原判決有何不當或違法者（例如：對不具有
    調查必要性之證據，法院未依聲請調查亦未說明理由，或援
    用證據不當，但除去該證據仍應為同一事實之認定），皆難
    謂係具體理由，俾與第二審上訴制度旨在請求第二審法院撤
    銷、變更第一審不當或違法之判決，以實現個案救濟之立法
    目的相契合，並節制濫行上訴（最高法院97年度台上字第
    892、3967、3894、3889號判決意旨參照）。
二、經查：本件上訴人即被告丁國賓（以下均稱被告丁國賓）於
    100年3月24日收受原審判決，同年3月31日具狀向原審法院
    提出上訴並敘明上訴理由，惟理由中僅泛言：被告丁國賓無
    一技之長，為生活餬口及扶養家中年邁父母，向友人借貸於
    桃園縣龜山鄉○○路○段155號經營千媚護膚館，其經營目的
    乃提供客人一正當、辛苦工作之餘，紓壓之場所；被告丁國
    賓亦一再叮嚀禁有違法經營情事，該店為警方查獲違法情事
    後，被告丁國賓亦深感懊悔，未確實管控員工，其疏失之責
    ，亦坦然接受法律制裁，是以，於偵審開庭時均坦承有電話
    連絡服務生小姐及內員工情事，惟渠等為賺取更多收入，以
    養育年幼子女，導致違法，亦為其所不願見，被告丁國賓有
    年邁父母待養，一旦入監，恐父母將失所依護，疏失違法之
    處，亦深切悔悟，懇請從輕量刑，俾盡人子之道等語；上訴
    人即被告陳萬福（以下均稱被告陳萬福）於100年8月23日收
    受原審判決，同年8月31日提起上訴，並敘明上訴理由，惟
    理由內亦僅泛言：原審判決所認定之事實並不屬實，此店與
    被告陳萬福無關，在案發期間，原居住於雲林，案發當日始
    北上至長庚醫院回診，順道去找友人，並無在該店擔任任何
    職務，更無獲取任何薪資，請求明查等語，均未依卷內既有
    訴訟資料或提出新事證，指摘或表明原審判決有何採證認事
    、用法或量刑等足以影響判決本旨之不當或違法，且本院審
    酌卷內所有訴訟資料，被告丁國賓業經於原審坦承犯行，核
    與容留之男客陳文隆及應召女子陳秀女所證情節相符，且經
    證人林國禎即本案查獲員警證述明確，另有員警監視前開護
    膚店所拍攝之現場照片、房屋租賃契約書可憑，且有所得26
    00元、行動電話卡、鑰匙3支扣案可佐，原審依上開證據認
    定被告丁國賓犯罪，形式上並無違法之處；被告陳萬福固僅
    坦承案發時在場，而否認參與犯罪，惟原審依證人陳文隆於
    原審結證：其於案發時由被告陳萬福向伊媒介賣淫，並收取
    代價等語，核與證人陳秀女於警、偵訊均證稱：係被告陳萬
    福介紹伊接客賣淫等語相符，並說明同案被告丁國賓以證人
    之身分於原審結證之證詞不足採之理由，認定被告陳萬福所
    辯不足採信，而認定被告陳萬福犯罪，形式上亦無違法之處
    ，被告丁國賓上訴理由稱：伊已坦承疏失，為能盡孝，請求
    從輕量刑等語；被告陳萬福上訴理由稱：伊案發當日僅順道
    去找友人，並未在護膚店從事任何職務，請求再予查明，而
    空言指摘原判決不當，均顯未依卷內既有訴訟資料或提出新
    事證，指摘或表明原審判決有何採證認事、用法或量刑等足
    以影響判決本旨之不當或違法，而構成應予撤銷之具體事由
    ，即與未敘述具體理由無異。是上訴人2人提起本件上訴之
    理由既非屬關於原審判決之認事、用法及量刑，並無顯然於
    判決有影響之不當或違法，爰不經言詞辯論，逕行判決駁回
    被告之上訴。
三、據上論斷，應依刑事訴訟法第367條前段、第372條，判決如
    主文。
中    華    民    國   100    年    9     月    23    日
                  刑事第三庭    審判長法  官  陳博志
                                      法  官  王屏夏
                                      法  官  陳如玲
以上正本證明與原本無異。
如不服本判決，應於收受送達後10日內向本院提出上訴書狀，其
未敘述上訴之理由者並得於提起上訴後10日內向本院補提理由書
（均須按他造當事人之人數附繕本）「切勿逕送上級法院」。
                                      書記官  黃郁珊
中    華    民    國   100    年    9     月    27    日